【裁判字號】    98,訴緝,21
【裁判日期】    980731
【裁判案由】    違反毒品危害防制條例
【裁判全文】
臺灣新竹地方法院刑事判決              98年度訴緝字第21號
公  訴  人  臺灣新竹地方法院檢察署檢察官
被      告  乙○○
                    （另案在臺灣新竹監獄執行中）
指定辯護人  本院公設辯護人甲○○
上列被告因違反毒品危害防制條例案件，經檢察官提起公訴（97
年度毒偵字第2090號），聲請改依認罪協商程序而為判決，本院
合議庭予以同意，並裁定由受命法官獨任進行協商程序，判決如
下：
    主  文
乙○○施用第一級毒品，累犯，處有期徒刑捌月；扣案之注射針
筒貳支、白色粉末壹包（驗餘淨重零點肆肆捌柒公克），均沒收
。又施用第二級毒品，累犯，處有期徒刑伍月；扣案之分裝袋貳
拾捌個、玻璃球壹個，均沒收。應執行有期徒刑壹年；扣案之注
射針筒貳支、白色粉末壹包（驗餘淨重零點肆肆捌柒公克）、分
裝袋貳拾捌個、玻璃球壹個，均沒收。
    事實及理由
一、犯罪事實：
  (一)乙○○前因施用毒品案件，經本院依職權裁定送觀察勒戒後
    ，認無繼續施用毒品之傾向，而於民國87年9 月21日釋放，
    並由本院於87年10月8 日以87年度易字第258 號判決免刑確
    定。嗣又再犯施用毒品案件，經本院於89年8 月25日以89年
    度毒聲字第2075號裁定送觀察勒戒後，因認有繼續施用毒品
    之傾向，由本院於89年12月8 日以89年度毒聲字第2828號裁
    定送強制戒治，嗣強制戒治屆滿3 個月，其成效經評定為合
    格，經本院於90年4 月30日以90年度毒聲字第802 號裁定停
    止戒治，所餘期間付保護管束，於90年6 月7 日釋放出所，
    迄90年11月25日保護管束期滿視為執行完畢；刑責部分則由
    本院於90年1 月10日以89年度訴字第676 號判決，就施用第
    一級毒品部分判處有期徒刑8 月，就施用第二級毒品部分判
    處有期徒刑6 月，定應執行刑為有期徒刑1 年1 月確定。詎
    三犯施用毒品案件，經本院於91年4 月30日以91年度訴字第
    38號判決，就施用第一級毒品部分判處有期徒刑8 月，就施
    用第二級毒品部分判處有期徒刑6 月，定應執行刑為有期徒
    刑1 年1 月確定。竟又四犯施用毒品案件，由本院於93年6
    月29日以93年度訴字第169 號判決，就施用第一級毒品部分
    判處有期徒刑10月，就施用第二級毒品部分判處有期徒刑8
    月，定應執行刑為有期徒刑1 年5 月確定。詎五犯施用毒品
    案件，經本院於93年12月7 日以93年度訴字第531 號判決，
    就施用第一級毒品部分判處有期徒刑1 年，就施用第二級毒
    品部分判處有期徒刑10月，定應執行刑為有期徒刑1 年10月
    ，嗣中華民國九十六年罪犯減刑條例公布施行，上開施用毒
    品案件，經本院於96年7 月30日以96年度聲減字第651 號裁
    定減刑為有期徒刑6 月、5 月，定應執行刑為有期徒刑11月
    確定。上開三犯至五犯之施用毒品案件，經接續執行迄96年
    8 月22日縮刑期滿執行完畢出監。
  (二)詎其仍不知悔改，猶未戒除毒癮，(1)基於施用第一級毒品海
    洛因之犯意，於97年10月29日10時許，在新竹市○區○○街
    53巷6 弄7 號3 樓友人楊文雄住處，施用海洛因1 次；(2)另
    基於施用第二級毒品甲基安非他命之犯意，於同年月28日某
    時許，在上開處所，以將甲基安非他命置入玻璃球內燒烤吸
    煙方式，施用甲基安非他命1 次。嗣97年10月29日上午11時
    55分許，為警至上址查緝通緝犯楊文江時，目視所及其所有
    之供施用毒品所用之注射針筒2 支、白色粉末1 包（驗餘淨
    重0.4487公克）、分裝袋28個、玻璃球1 個後，經警徵得乙
    ○○同意採尿送驗，呈嗎啡、安非他命及甲基安非他命等類
    毒品陽性反應，始悉上情。案經新竹市警察局第三分局移請
    臺灣新竹地方法院檢察署檢察官偵查起訴。
二、證據：
  (一)被告乙○○於警訊、偵查及本院準備程序、審理中之自白。
  (二)台灣尖端先進生技醫藥股份有限公司報告日期97年11月5 日
    報告序號竹三-8、檢體編號C-236 濫用藥物尿液檢驗報告、
    尿液送驗受檢人真實姓名代號對照表影本附卷可稽。
  (三)注射針筒2 支、白色粉末1 包（驗餘淨重0.4487公克）、分
    裝袋28個、玻璃球1 個扣案可資佐證。
三、本件經檢察官與被告於審判外達成協商之合意且被告已認罪
    ，其合意內容為：就其施用第一級毒品部分，被告願受科刑
    範圍為有期徒刑8 月；就其施用第二級毒品部分，被告願受
    科刑範圍為有期徒刑5 月；應執行有期徒刑1 年。經查，上
    開協商合意並無刑事訴訟法第455 條之4 第1 項所列情形之
    一，檢察官聲請改依協商程序而為判決，本院爰不經言詞辯
    論，於協商合意範圍內為協商判決，合予敘明。
四、附記事項：
  (一)扣案之白色粉末1 包（驗餘淨重0.4487公克）經送驗結果，
    確認不含有海洛因、甲基安非他命成分，有行政院衛生署草
    屯療養院97年11月18日草療鑑字第0971100074號鑑定書在卷
    ，然係被告所有，供摻入第一級毒品海洛因內所用，業據被
    告供明在卷，應依刑法第38條第1 項第2 款規定宣告沒收。
  (二)注射針筒2 支及分裝袋28個、玻璃球1 個，係被告所有，供
    （但非專供）施用第一級毒品海洛因或第二級毒品甲基安非
    他命所用之物，業據被告供明在卷，應依刑法第38條第1 項
    第2 款規定宣告沒收。
五、應適用之法條：毒品危害防制條例第10條第1 項、第2 項、
    第18條第1 項前段，刑法第11條、第47條第1 項、第51條第
    5 款、第38條第1 項第2 款。
六、協商判決除有刑事訴訟法第455 條之4 第1 項第1 款於本訊
    問程序終結前，被告撤銷協商合意或檢察官撤回協商聲請者
    ；第2 款被告協商之意思非出於自由意志者；第4 款被告所
    犯之罪非第455 條之2 第1 項所定得以協商判決者；第6 款
    被告有其他較重之裁判上一罪之犯罪事實者；第7 款法院認
    應諭知免刑或免訴、不受理者情形之一，及違反同條第2 項
    「法院應於協商合意範圍內為判決；法院為協商判決所科之
    刑，以宣告緩刑或2 年以下有期徒刑、拘役或罰金為限」之
    規定者外，不得上訴。
七、如有前項得上訴之情形者，得自收受判決送達之日起10日內
    ，向本院提出上訴書狀，上訴於第二審法院。
本案經檢察官洪裕翔到庭執行職務。
中    華    民    國    98    年    7     月    31    日
                  刑事第四庭  法  官  朱美璘
以上正本證明與原本無異。
如不服本判決應於收受本判決後10日內向本院提出上訴書狀，上
訴書狀應敘述具體理由。上訴書狀未敘述上訴理由者，應於上訴
期間屆滿後20日內補提理由書狀於本院 (均須按他造當事人之人
數附繕本 )「切勿逕送上級法院」。
中    華    民    國    98    年    7     月    31    日
                              書記官  楊嘉惠
附錄本案論罪科刑法條：
毒品危害防制條例第10條
施用第一級毒品者，處 6 月以上 5 年以下有期徒刑。
施用第二級毒品者，處 3 年以下有期徒刑。


司法院資訊處製作；財團法人民間司法改革基金會備份。
